tr: Koltuk dönme mekanizması: Manuel döner; Yok (sabit koltuk); Motorlu döner; Diğer
sv: Sätesvridningsmekanism: Manuell vridning; Ingen (fast säte); Motordriven vridning; Övrigt
hu: Ülésforgási mechanizmus: Kézi forgatás; Nincs (rögzített ülés); Motoros forgatás; Egyéb
lt-LT: Sėdynės pasukimo mechanizmas: Rankinis pasukimas; Nėra (fiksuota sėdynė); Elektrinis pasukimas; Kita
pl: Mechanizm obrotowy siedziska: Obrotowy ręczny; Brak (siedzisko stałe); Obrotowy z napędem; Inne
el: Μηχανισμός περιστροφής καθίσματος: Χειροκίνητη περιστροφή; Καμία (σταθερό κάθισμα); Ηλεκτρική περιστροφή; Άλλο
ko: 좌석 회전 메커니즘: 수동 회전; 없음 (고정 좌석); 전동 회전; 기타
nl: Stoeldraaimechanisme: Handmatige draaiing; Geen (vaste zitting); Elektrische draaiing; Andere
fr: Mécanisme de pivotement du siège: Pivotement manuel; Aucun (siège fixe); Pivotement motorisé; Autre
hr-HR: Mehanizam okretanja sjedala: Ručno okretanje; Bez okretanja (fiksno sjedalo); Motorizirano okretanje; Ostalo
cs: Otočný mechanismus sedadla: Ruční otočný mechanismus; Žádný (pevné sedadlo); Motorové otáčení; Jiné
zh-TW: 座椅旋轉機制: 手動旋轉; 無（固定座椅）; 電動旋轉; 其他
th: กลไกการหมุนที่นั่ง: หมุนด้วยมือ; ไม่มี (ที่นั่งคงที่); หมุนด้วยไฟฟ้า; อื่นๆ
vi: Cơ chế xoay ghế: Xoay thủ công; Không (ghế cố định); Xoay điện; Khác
ja: 座席旋回メカニズム: 手動回転; なし（固定シート）; 電動回転; その他
en: Seat swivel mechanism: Manual swivel; None (fixed seat); Powered swivel; Other
sl-SI: Mehanizem vrtenja sedeža: Ročno vrtenje; Brez (fiksen sedež); Motorizirano vrtenje; Drugo
da: Sædedrejemekanisme: Manuel drejning; Ingen (fast sæde); Motordrevet drejning; Andet
de: Sitzdrehmechanismus: Manuelle Drehung; Keine (fester Sitz); Elektrische Drehung; Sonstiges
pt-BR: Mecanismo de giro do assento: Giro manual; Nenhum (assento fixo); Giro motorizado; Outro
zh-CN: 座椅旋转机制: 手动旋转; 无（固定座椅）; 电动旋转; 其他
ru: Механизм вращения сиденья: Ручное вращение; Отсутствует (фиксированное сиденье); Электропривод вращения; Другой
it: Meccanismo di rotazione del sedile: Rotazione manuale; Nessuna (sedile fisso); Rotazione motorizzata; Altro
es: Mecanismo giratorio del asiento: Giro manual; Ninguno (asiento fijo); Giro motorizado; Otros
nb: Setesvingmekanisme: Manuell svivel; Ingen (fast sete); Elektrisk svivel; Annet
bg-BG: Механизъм за завъртане на седалката: Ръчно въртене; Без (фиксирана седалка); Моторизирано въртене; Други
ro-RO: Mecanism de pivotare scaun: Rotire manuală; Fără (scaun fix); Rotire electrică; Altele
pt-PT: Mecanismo giratório do assento: Rotação manual; Nenhum (assento fixo); Rotação motorizada; Outro
fi: Istuimen kääntömekanismi: Manuaalinen kääntö; Ei mitään (kiinteä istuin); Sähköinen kääntö; Muu
sk-SK: Otočný mechanizmus sedadla: Ručné otáčanie; Žiadne (pevné sedadlo); Elektrické otáčanie; Iné